臺灣桃園地方法院刑事判決
111年度侵訴字第74號
公  訴  人  臺灣桃園地方檢察署檢察官
被      告  陳徐松



選任辯護人  李庚道律師（法扶律師）
上列被告因妨害性自主罪案件，經檢察官提起公訴（111年度偵
字第8094號），本院判決如下：
    主  文
乙○○犯乘機性交罪，處有期徒刑參年捌月。
    事  實
一、乙○○與代號AE000-A110496之成年女子（真實姓名、年籍詳
    卷，下稱A女）互不相識，於民國110年11月14日16時30分至
    翌日(15日)13時間之不詳時間，乙○○先在桃園市中壢區某公
    園與A女飲酒聊天，依其與A女交談之情形，觀察A女行為舉
    止，可知A女之認知、理解、反應能力均較一般人為低，對
    於同意或拒絕性交行為之自主決定能力存有相當缺陷，竟基
    於乘機性交之犯意，將A女帶至桃園市中壢區之「名仕賓館
    」汽車旅館某房間內，利用A女心智缺陷不知抗拒之機會，
    先以嘴親吻A女脖子、以手撫摸A女胸部，再以手指插入A女陰
    道內之方式，對A女為性交行為1次得逞。
二、案經A女告訴及桃園市政府警察局中壢分局報告臺灣桃園地
    方檢察署檢察官偵查起訴。
    理  由
壹、程序部分：
    本判決所引用供述證據之證據能力，被告乙○○及其辯護人均
    同意作為證據，本院審酌各項證據作成時之情況，並無違法
    取證及證明力明顯過低之瑕疵，認為以之作為證據應屬適當
    ，依刑事訴訟法第159條之5第1項規定，均有證據能力。至
    於本判決所引用之非供述證據部分，與本案均有關連性，亦
    無證據證明係實施刑事訴訟程序之公務員以不法方式所取得
    ，依刑事訴訟法第158條之4反面解釋，亦具證據能力。
貳、實體部分：
一、訊據被告固坦承於110年11月14日16時30分至翌日(15日)13
    時許之間，先在桃園市中壢區某公園與A女飲酒聊天，後帶A
    女至中壢區之汽車旅館，然矢口否認有何乘機性交犯行，辯
    稱：當天伊與A女在中壢區的公園認識，伊是去公園找朋友
    ，A女也在公園與其他人喝酒，A女叫伊買菸給她，然後伊就
    坐下喝酒聊天，後來伊問A女要不要去唱歌，A女就跟伊上計
    程車去卡拉OK店唱歌，唱完歌約22、23時許，伊叫車送A女
    回家，伊也有搭同一台計程車，到A女家她下車後又再上計
    程車，伊問她要不要回剛剛的公園喝酒，A女說不要、問伊
    要去哪裡，伊說要回家，A女說要跟著伊，伊就說不太方便
    ，伊想說帶A女回家不方便，就說伊要回去休息，A女一直跟
    著伊，伊就帶A女去汽車旅館，就是「名仕賓館」，但伊就
    只有在汽車旅館休息，伊躺下就睡著了，是A女抓著伊的手
    要伊去摸她，盧了伊好幾回，伊跟她說乾脆不要睡，但什麼
    都沒發生，從汽車旅館出來之後伊與A女在路邊喝酒喝了幾
    小時云云(見本院卷第42-43、132-134頁)。經查：
㈠、被告於前開時、地，對A女為事實欄所載之猥褻、性交行為，
    業經證人A女於檢察官訊問時證稱：伊案發前不認識被告，
    案發那天是第一次在中壢總站附近的公園遇到被告，被告帶
    伊去跟他朋友唱歌、喝酒，後來被告帶伊去他住的地方，被
    告跟他弟弟住，他弟弟不在，之後被告帶伊去一個要付錢、
    可以休息洗澡的地方，是汽車旅館，但伊不知道是哪裡，被
    告有親伊脖子，伊沒有說不要、也沒有推他，但伊覺得不舒
    服，伊沒有表現出來，之後又回去住的地方，被告用手戳伊
    尿尿的地方，伊覺得不舒服，也會痛痛的，但伊沒有講，被
    告有說不要告訴別人這件事，後來被告送伊到伊家路口他就
    走了，伊有跟媽媽講脖子不舒服，尿尿的地方也不舒服等語
    （見偵卷第23-25頁），於本院審理時亦證述：伊在中壢公
    園遇到被告，在那邊喝酒、聊天，被告陪伊去唱歌，帶伊去
    名仕旅館，可能是坐車去的，錢是被告付的，伊洗好澡就在
    汽車旅館睡覺，跟被告在同一張床上，被告有碰伊身體，叫
    伊脫光光睡覺，被告碰伊上廁所的地方跟胸部，用手摸伊尿
    尿的地方，他有用手指頭放進去尿尿的地方，有一點痛，被
    告用左手食指插進伊尿尿的地方，伊沒有推開他，伊不敢，
    然後伊就回家了，回家後媽媽說伊脖子左邊有瘀青，是被告
    用的，被告用嘴巴親的等情（見本院卷第17-123頁），衡以
    證人A女於檢察官訊問、本院審理到庭作證之時間分別為110
    年12月1日、111年9月23日，然其就在中壢公園遇到被告、
    被告帶其至旅館、親吻在A女脖子、以手指插入A女陰道等情
    節，前後證述一致，雖A女陳述性交行為經過時，先後曾提
    及被告住的地方、汽車旅館等處（見偵卷第24頁、本院卷第
    120頁），確有不同，然A女為第1類中度智能障礙之人（詳
    後述），觀察其於檢察官訊問、本院審理時之作證過程、證
    述內容可知，A女始終無法自行指明被告對其為猥褻、性交
    行為之確實時間、地點，僅能依據A女告知其母、其離家時
    間判斷應係介於110年11月14日16時30分許至15日13時許間
    之某時（見偵卷25-26頁），足見A女主動、依時序完整陳述
    及記憶、表達能力皆顯遠不如常人，是倘非親身經歷，A女
    實無可能憑空想像、羅織各該猥褻、性交情節。而被告既未
    曾爭執與A女甫結識1日，即帶A女前往「名仕賓館」，甚至
    於本院審理時供陳：當時唱完歌伊有叫車送A女回家，送到A
    女家門口，但她後來又上伊的車，伊不方便帶A女去伊家，A
    女問伊要去哪邊，她跟著伊去，伊就說要去休息，A女就一
    直跟著伊，當天伊與A女第一天認識，伊帶A女去賓館，伊第
    一件事就倒頭睡覺等語（見本院卷第132-135頁），同敘及
    被告甫與A女認識，即帶A女至汽車旅館，則A女非無可能係
    因囿於前述心智缺陷，本即未能清楚記憶被告在「名仕賓館
    」某房間內對其為何種行為，且在距案發近1年後，因記憶
    已趨模糊而有錯置之情形，自不能因此即謂A女所證全不足
    採。 
㈡、再者，A女於110年11月17日就診驗傷，其受有左側頸部瘀青
    、處女膜舊裂傷等情，有湖口仁慈醫院受理疑似性侵害案件
    驗傷診斷證明書在卷可稽（見偵不得閱覽卷第19-23頁），
    核與A女上揭證稱被告親吻其脖子、脖子會痛等語相符，足
    以作為A女上開證述之補強證據；又被告於110年12月17日製
    作第一次警詢筆錄（見偵卷第7頁）後，與A女於110年12月2
    9日在中壢區公所簽立和解書，記載：雙方無條件同意和解
    等語（見偵不得閱覽卷第29頁），然A女不識字、亦無理解
    和解之意義(詳後述)，則若被告未對A女有何猥褻或性交行
    為，何須於製作警詢筆錄後尋求與A女簽立和解書？是上開
    驗傷診斷證明書、和解書，均足以補強佐證A女證述之憑信
    性。是被告確有於事實欄所示時間、地點，以事實欄所載之
    方式，以嘴親吻A女脖子、以手撫摸A女胸部，再為以手指插
    入陰道之強制性交行為，應屬灼然明甚。
㈢、又查A女為中度智能障礙之人，此有A女之中華民國身心障礙
    證明在卷可稽（見偵不得閱覽卷第5頁）；依A女在本院審理
    作證時之反應及回答內容觀之，其常有欠缺邏輯、注意力不
    集中、無法理解所詢問題、重複詢問問題結尾以代回答之情
    形，以及A女證稱：「(問：你知道女生的陰道是哪裡嗎？)
    是我家嗎？我上廁所的地方嗎？(問：你知道哪些部位是不
    可以給男生看、摸的？)不行。(問：為什麼後來會到旅館？
    )可能他喝醉酒。(問：被告酒醉嗎？)我也不懂。(問：除了
    去汽車旅館，你還有跟被告去哪裡嗎？)他陪我唱歌。(問：
    你知道什麼叫作提告嗎？)我不曉得。(問：你知道什麼是和
    解嗎？)什麼。(你知道簽和解書是什麼意思嗎？)我不曉得
    ，他叫他寫的，叫他賠錢，叫我寫一個單子叫他賠錢。(問
    ：你知道和解書上寫的是無條件和解嗎？)你說錢是用來買
    東西的嗎？(問：你看得懂中文字嗎？)看不懂」等語（見本
    院卷第118-124頁），足徵A女不僅不識字，對於一般事理之
    理解能力亦遠低於正常成年人，且對於陰道、隱私部位、性
    意識、性觀念等，顯然一知半解，其於被告行為時，因中度
    智能障礙之心智缺陷，欠缺完整、健全之性自主理解能力、
    判斷能力，當可認定。
㈣、至被告雖辯稱：A女根本沒有智障，她講話都很正常，A女到
    伊家時伊請她離開她還不離開云云(見本院卷第135頁)，其
    辯護人雖為被告辯以：A女之身心障礙證明似是79年鑑定核
    發，距今長達數十年，而A女交互詰問過程中A女對於一般事
    物之認知、理解能力應無問題云云(見本院卷第136頁)。然
    依A女於本院審理時證述之經過觀察，凡只要與A女交談，即
    可察知A女與智識正常之人間之明顯落差，被告前於檢察官
    訊問時亦自承：伊與A女相處到隔天才感覺有異，A女講話會
    重複、倒帶等語（見偵卷第75頁），顯見被告已於110年11
    月14日在中壢公園，由直接與A女交談、相處察知A女之表達
    、理解能力不足，性自主理解能力及判斷能力亦顯較常人低
    下，始利用A女此種因心智缺陷而不知抗拒之狀態而將A女帶
    往「名仕賓館」為前揭猥褻、性交行為，至為灼然。被告及
    其辯護人上開所辯，核無足採。
㈤、綜上所述，本件事證已臻明確，被告前揭乘機性交犯行，堪
    值認定。
二、論罪科刑：
㈠、核被告所為，係犯刑法第225條第1項之乘機性交罪。被告為
    性交行為前，以手撫摸A女胸部、親吻A女脖子之猥褻行為，
    係性交之階段行為，應為性交行為所吸收，不另論罪。
㈡、爰以行為人之責任為基礎，審酌被告於為求自己性慾之滿足
    ，利用A女心智缺陷，欠缺完整、健全之性自主理解能力及
    判斷能力，乘機對甫認識一天之A女為性交行為得逞，惡性
    重大，兼衡被告於本院審理時自陳國中肄業之教育程度、案
    發時職業為臨時工、未婚、家中無人需其扶養（見本院卷第
    136頁）等一切情狀，量處如主文所示之刑，以示警懲。  
據上論斷，應依刑事訴訟法第299條第1項前段，判決如主文。
本案經檢察官甲○○提起公訴，檢察官雷金書到庭執行職務。
中　　華　　民　　國　　111 　年　　10　　月　　25　　日
                  刑事第十六庭  審判長法　官  游紅桃
　　　　　 　                         法  官  黃筱晴
　　　　　　                          法  官  鄧瑋琪
以上正本證明與原本無異。
如不服本判決應於收受判決後20日內向本院提出上訴書狀，並應
敘述具體理由。其未敘述上訴理由者，應於上訴期間屆滿後20日
內向本院補提理由書(均須按他造當事人之人數附繕本)「切勿逕
送上級法院」。
                                      書記官  陳崇容　
中　　華　　民　　國　　111 　年　　10　　月　　26　　日